# 长期股权投资合并

提问人：xupeiy 时间：2011-05-26 17:25:39
请教各位老师：A公司投资B公司 1 亿，占60%股权，B公司报表反映长期股权投资有 8000 万元，分别是对A公司有 3000 万元投资，对C公司投资 5000 万元不控股，请教A公司的合并报表长期股权投资抵消分录怎么做？对于相互参股才第一次接触，不知道怎么抵消:'(麻烦各位老师帮忙搞个详细的会计分录，谢谢！

回答人：chenyiwei
比较特殊的问题应当就是如何抵销B对A的 3000 万元投资。抵销方法是：首先，如果B公司报表上对A公司的长期股权投资不是采用成本法核算的，则首先调整B公司报表，将该项长期股权投资（或金融资产）调整为成本法核算。其次，假设 3000 万元就是最初的投资成本，则抵销分录为： 借：库藏股 3000 万 贷：长期股权投资 3000 万
其他抵销事项与常规方法相同。